【裁判字號】    98,抗,159
【裁判日期】    980616
【裁判案由】    本票裁定
【裁判全文】
臺灣桃園地方法院民事裁定        九十八年度抗字第一五九號
抗  告  人  乙○○
相  對  人  甲○○
上列抗告人與相對人間本票裁定事件，對於中華民國九十八年四
月二十日本院司法事務官九十八年度司票字第一六九三號第一審
裁定提起抗告，本院裁定如下：
    主      文
原裁定廢棄，應由原法院更為裁定。
    理      由
一、按執票人向本票發票人行使追索權時，得聲請法院裁定後強
    制執行，票據法第一百二十三條定有明文。次按本票執票人
    ，依票據法第一百二十三條規定，聲請法院裁定許可對發票
    人強制執行，性質上係屬非訟事件，法院於受理此項聲請之
    裁定時，固僅依非訟事件程序以審查強制執行許可與否即可
    ，惟審酌於執票人上開裁定聲請是否有據時，若關於聲請人
    之聲請意旨中諸如聲請對象、金額等之記載有所疑義者，法
    院應按非訟事件法第五十一條規定，依職權為相關事實及證
    據之調查後始得為妥適之裁定，要不得逕為速斷，合先敘明
    。
二、本件抗告意旨略以：系爭附表所示本票緣係「匯豐當鋪」所
    簽發，嗣「經國當鋪」承受原「匯豐當鋪」，並以原商號之
    統一編號繼續於原址營業，是二者在法律上應為同一人，原
    審不察，竟未將「經國當鋪」列為相對人即為裁定，為此提
    起抗告，原裁定應予廢棄等語。
三、經查：本件抗告人於九十八年三月九日具狀就系爭附表所示
    本票聲請許可強制執行時，固係以甲○○為相對人，惟抗告
    人嗣於九十八年四月二十日另行具狀將經國當鋪（即匯豐當
    鋪）為相對人，並稱經國當鋪與匯豐當鋪係同一商號，統一
    編號亦相同，依法對外權利義務應由經國當鋪概括承受等語
    ，似有將本件系爭本票許可強制執行聲請相對人，由甲○○
    變更為經國當鋪之意，此有抗告人於原審所提出之聲請狀二
    紙在卷可稽，詎原審於先後收受上開二紙內容顯然相互扞格
    之聲請狀後，未依職權向抗告人詢明其聲請意旨是否有變更
    當事人之真意，即逕以甲○○為裁定對象而為原審裁定，揆
    諸上開說明，顯有未合，抗告意旨指摘原裁定不當，聲明廢
    棄，即屬有據，且本院認應發回由原法院再予以審酌更為適
    法之裁定。
四、據上論結，本件抗告為有理由，依非訟事件法第四十六條、
    民事訴訟法第四百九十二條，裁定如主文。
中    華    民    國  九十八  年    六    月   十六   日
                民事第二庭  審判長法  官  劉克聖
                                  法  官  黃漢權
                                  法  官  石有為
以上正本係照原本作成。
本裁定除以適用法規顯有錯誤為理由，並經本院許可外，不得再
抗告。如提起再抗告，應於收受後10日內，向本院提出再抗告狀
，並繳納再抗告費新台幣1,000 元。
中    華    民    國  九十八  年    六    月   十六   日
                                      書記官  顏伯儒
┌───────────────────────────────────────────────────────────┐
│本票附表：至清償日止利息按週年利率百分之六計算                                                                        │
├─┬───────────┬─────────┬───────────┬───────────┬────────┬──┤
│編│發        票        日│  票  面  金  額  │到        期        日│  利  息  起  算  日  │ 票  據  號  碼 │備考│
│號│                      │   (新  台  幣)   │                      │                      │                │    │
│  │                      │                  │                      │                      │                │    │
├─┼───────────┼─────────┼───────────┼───────────┼────────┼──┤
│00│97年2月5日            │900,000元         │98年2月5日            │97年2月5日            │一八三六五八    │    │
│1 │                      │                  │                      │                      │                │    │
├─┼───────────┼─────────┼───────────┼───────────┼────────┼──┤
│00│96年5月5日            │1,500,000元       │96年8月5日            │96年8月5日            │ＣＨ三五七六四七│    │
│2 │                      │                  │                      │                      │                │    │
└─┴───────────┴─────────┴───────────┴───────────┴────────┴──┘


司法院資訊處製作；財團法人民間司法改革基金會備份。
